ACORDAO-COMPLETO-2473253

ACÓRDÃO DE RELAÇÃO

ACÓRDÃO DE RELAÇÃO 9248/2021 ATA 24/2021 - SEGUNDA CÂMARA

Acórdão 9248/2021-TCU-Segunda Câmara
Considerando que o presente processo trata de representação, com pedido de cautelar suspensiva, formulada pela Mult-RJ Sistemas Ltda., nos termos do art. 237, VII, do RITCU e, por analogia, do art. 113, § 1º, da Lei n.º 8.666, de 1993, sobre os indícios de irregularidade no Pregão Eletrônico 1/2020 conduzido pelo Ministério das Relações Exteriores (MRE) com vistas à contratação dos serviços especializados de desenvolvimento, construção, implantação, documentação, suporte e manutenção de software, seguindo a metodologia do MRE e as ideias e práticas dos movimentos ágil e software craftsmanship, sob o valor total estimado de R$ 11.444.716,80;
Considerando que a Selog teria assumido a autoria da presente representação em razão da relevância e da materialidade das supostas falhas, já que a então representante não teria apresentado a adequada identificação (Peças 3 e 4) ;
Considerando que, após a análise do feito, para além do afastamento das demais falhas, a unidade técnica destacou que, no item 3.3 do edital (Peça 7, p. 7-8) , restaria consignada a memória de cálculo para a quantidade de UST prevista com vistas a atender o substancial aumento do número de projetos previstos para os próximos 12 meses e publicados no Plano Diretor de Tecnologia da Informação e no Plano de Transformação Digital do MRE sob o valor máximo de 57.024 UST;
Considerando, nesse ponto, que, diante, especificamente, da análise sobre a proposta de preço em complemento com a análise da planilha de custos e formação de preços dos itens de serviço (Peça 6, p. 9) , a previsão fixada pelo item 8.2 do edital no aludido pregão eletrônico estaria em consonância com a recomendação enviada à Secretaria de Governo Digital do Ministério da Economia por meio do item 9.1.1.1 do Acórdão 1508/2020-TCU-Plenário, ao apreciar a auditoria realizada sobre as 55 (cinquenta e cinco) contratações públicas federais em aquisições baseadas em Unidade de Serviços Técnicos (UST) ;
Considerando que, a partir do afastamento das supostas falhas, a unidade técnica propôs o conhecimento da presente representação para, no mérito, anotá-la como improcedente, com o consequente indeferimento da referida cautelar suspensiva, promovendo o subsequente arquivamento do feito;
Considerando que, a partir reunião técnica empreendida com o Gabinete do Ministro-Relator, a Sefit também anotou a eventual ausência de irregularidades no aludido uso da métrica em UST;
Os Ministros do Tribunal de Contas da União, reunidos em Sessão de 2ª Câmara, ACORDAM, por unanimidade, com fundamento nos arts. 143, inciso V, alínea "a", 235, 237, inciso VI e parágrafo único, e 250, inciso I, do Regimento Interno do TCU, aprovado pela Resolução n.º 246, de 2011, em conhecer da presente representação para, no mérito, anotá-la como improcedente, diante dos elementos de convicção até aqui obtidos pelo TCU, dando por prejudicado o suscitado pedido de cautelar suspensiva, sem prejuízo de prolatar as providências abaixo fixadas pelo item 1.7 deste Acórdão:
1. Processo TC-Processo 017.974/2020-8 (REPRESENTAÇÃO) 
	1.1. Representante: Secretaria de Controle Externo de Aquisições Logísticas (Selog) .
	1.2. Órgão: Ministério das Relações Exteriores (MRE) .
	1.3. Relator: Ministro-Substituto André Luís de Carvalho.
	1.4. Representante do Ministério Público: não atuou.
	1.5. Unidade Técnica: Selog.
	1.6. Representação legal: não há.
	1.7. Providências:
1.7.1. enviar a cópia do presente Acórdão, com a cópia do respectivo parecer da unidade técnica, à ora representante e ao Ministério das Relações Exteriores, para ciência, sem prejuízo de informar que, nas vigentes ou futuras contratações de serviços de Tecnologia da Informação (TI) , o MRE deve observar as recomendações proferidas pelo Acórdão 1508/2020-TCU-Plenário, além dos modelos de contratação publicados pela Secretaria de Governo Digital do Ministério da Economia a partir, por exemplo, da Portaria SGD/ME n.º 6.432, de 15 de junho de 2021; e
1.7.2. arquivar o presente processo.

Segunda Câmara

Ministério das Relações Exteriores (MRE).

Secretaria de Controle Externo de Aquisições Logísticas (Selog).

ANDRÉ DE CARVALHO

não há.

Não atuou.

REPRESENTAÇÃO (REPR)